# 请教陈版，政府补贴挂牌相关费用的认定

提问人：Manson_Luci 时间：2017-06-06 18:11:49
某地区政府对注册在当地企业的新三板挂牌费用予以补贴，挂牌成功后一次性支付固定金额补贴。对于符合上市后备企业认定条件的，在满足条件下，分阶段（与保荐机构签协议、提交上市申请并经证监会正式受理、过会）给予奖励。 请问，一般理解上市费用（不冲减资本溢价的部分）不算做非经常性损益，因此对于上述两项补贴是否也可以认定为“其他收益”，即经常性损益？

回答人：chenyiwei
企业的新三板挂牌或者IPO申报显然不是“日常活动”，所以相应的政府补助也应当计入营业外收支，而不是确认为其他收益。

提问人：Manson_Luci 时间：2017-06-06 20:43:13
明白了。但为什么一般并购或上市费用（非冲减资本溢价的部分）算做经常性损益呢？但相应的政府补助却确认为非经常性损益，是不是不太匹配啊？

回答人：chenyiwei
这是证监会的监管政策导向所致。